# 专利权问题

提问人：liujing_619619 时间：2021-08-12 08:05:07
陈版，客户专利已受理申请，尚在审核阶段，尚未授权证书，但有依据证明已达到预定可使用状态，是否可以直接从研发支出确认为无形资产-专利权？ 如不能确认，应如何确认？谢谢

回答人：chenyiwei
无形资产是否已达到预定可使用状态，并不以获取专利证书为前提，只要达到了原定的技术和经济目标，可正常用于生产经营即可。